# 求助陈版请教其他综合收益合并抵消时的处理

提问人：vincent1220 时间：2018-02-05 13:37:15
母公司控股境外子公司51%，在做利润表合并抵消时，为什么抵消是按照下表的原则去做处理？子公司母公司抵消其他综合收益的税后净额 100.00 -51.00 归属于母公司所有者的其他综合收益的税后净额 100.00 -100.00 （一）以后不能重分类进损益的其他综合收益 1.重新计量设定受益计划净负债或净资产的变动 2.权益法下在被投资单位不能重分类进损益的其他综合收益中享有的份额 （二）以后将重分类进损益的其他综合收益 100.00 -100.00 1.权益法下在被投资单位以后将重分类进损益的其他综合收益中享有的份额 2.可供出售金融资产公允价值变动损益 3.持有至到期投资重分类为可供出售金融资产损益 4.现金流量套期损益的有效部分 5.外币财务报表折算差额 100.00 -100.00 *归属于少数股东的其他综合收益的税后净额 - 49.00

回答人：chenyiwei
很奇怪为何会出现这个结果？“归属于母公司所有者的其他综合收益的税后净额”这一部分的各个项目都应填写51.